---
title: "Introduccion_al_paquete"
output: rmarkdown::html_vignette
vignette: >
  %\VignetteIndexEntry{Introduccion_al_paquete}
  %\VignetteEngine{knitr::rmarkdown}
  %\VignetteEncoding{UTF-8}
---

```{r, include = FALSE}
knitr::opts_chunk$set(
  collapse = TRUE,
  comment = "#>"
)
```

```{r setup}
library(meteoR)
```

### 3️⃣ Introducción / propósito
Qué hace este paquete

El paquete **meteoR** permite trabajar con datos meteorológicos de estaciones, 
resumir estadísticas de temperatura y generar gráficos de manera sencilla.

Incluye funciones para:

- Convertir unidades de temperatura o longitud.
- Calcular estadísticas resumidas por estación o mes.
- Graficar la evolución de la temperatura por estación.

## Ejemplos de uso:

Primero leemos los datos de las estaciones meteorológicas.

```{r}
leer_estacion("NH0472", "datos/NH0472.csv")
```


Ahora que tenemos un dataset llamado NH0472 con datos meteorológicos de una estación.
(el usuario debe proveer sus datos o usar los incluidos en el paquete)

```{r}
tabla_resumen_temperatura(NH0472)
```

Tambien podemos graficar la temperatura promedio mensual con la siguiente funcion:

```{r}
grafico_temperatura_mensual(NH0472)
```




